臺灣嘉義地方法院刑事判決
                                      109年度訴字第590號
                                      110年度訴字第 11號
公  訴  人  臺灣嘉義地方檢察署檢察官
被      告  陳嘉眞




選任辯護人  汪玉蓮律師
上列被告因違反毒品危害防制條例案件，經檢察官提起公訴（10
9年度偵字第5304號、109年度偵字第5513號）、追加起訴及移請
併辦（109年度偵字第6532號），本院判決如下：
    主  文
陳嘉眞犯附表一、附表二所示之罪，各處如附表一、附表二「論
罪科刑與沒收」欄所示之刑及宣告同欄所示之沒收。應執行有期
徒刑玖年捌月，沒收部分併執行之。
    事  實
一、陳嘉眞明知海洛因係屬毒品危害防制條例第2條第2項第1款
    所列管之第一級毒品，不得非法販賣、轉讓，竟基於販賣第
    一級毒品海洛因以營利之犯意，以其所持用之門號00000000
    00號行動電話門號作為聯絡工具，與附表一所示之人先行聯
    繫交易毒品事宜後，而於附表一所示之時間、地點，販賣附
    表一所示金額之海洛因予附表一所示之人。復基於轉讓第一
    級毒品海洛因之犯意，以其前開行動電話作為聯絡工具，與
    附表二所示之人相約見面後，而於附表二所示之時間、地點
    ，無償轉讓附表二所示數量之海洛因予附表二所示之人施用
    。
二、案經嘉義縣警察局竹崎分局及水上分局報告臺灣嘉義地方檢
    察署檢察官偵查起訴。
    理  由
一、證據能力方面：
    按被告以外之人（包括證人、鑑定人、告訴人、被害人及共
    同被告等）於審判外之陳述雖不符刑事訴訟法第159條之1 
    至之4 等4 條之規定，而經當事人於審判程序同意作為證據
    ，法院審酌該言詞陳述或書面陳述作成時之情況，認為適當
    者，亦得為證據；當事人、代理人或辯護人於法院調查證據
    時，知有刑事訴訟法第159條第1項不得為證據之情形，而未
    於言詞辯論終結前聲明異議者，視為有前項之同意，刑事訴
    訟法第159 條第1 項、第159 條之5 分別定有明文。經查，
    本判決下列認定事實所引用之證據資料，其中各項言詞或書
    面傳聞證據部分，業經檢察官、被告陳嘉眞及辯護人於本院
    準備程序及審理時均表示同意列為本案證據（見本訴卷第97
    至99、182頁，追加卷第59頁），本院審酌上開證據資料製
    作時之情況，並無不當取供之情形，且查無違法不當或證明
    力明顯過低之瑕疵，認為以之作為證據應屬適當，是以前揭
    證據資料均應有證據能力。
二、認定犯罪事實所憑之證據及理由：
（一）上開犯罪事實，業據被告於警詢、偵查、本院準備程序及
　　審理時坦白承認（警10235卷第2至36頁，109偵5304卷第93
    頁正背面，警16905卷第1至4頁，109偵6532卷第47、61至62
    頁，本訴卷第97、100至103、181、188至196頁，追加卷第5
    8、60至61頁），核與證人陳柱萊、蘇育德、鄧惠馨、周宏
    昇、蕭立群於警詢及偵查時之證述情節大抵相符（見警1023
    5卷第40至49、53至62、66至77、81至115頁，警16905卷第9
    至18、26至30頁，警10849卷第55至60、61至63頁，109偵53
    04卷第37頁正背面、第54頁正背面、第70頁正背面，109偵6
    532卷第49至51、53至55、63至65頁），另有證人陳柱萊、
    蘇育德、鄧惠馨、周宏昇、蕭立群之指認犯罪嫌疑人（被告
    陳嘉眞）紀錄表7份、行動電話門號0000000000號（申登人
    為周美玲，由證人周宏昇使用）、0000000000號（申登人為
    證人蘇育德）、0000000000號（申登人陳吳秋珠，由被告使
    用）之通聯調閱查詢單3紙、本院108年聲監續字第507、544
    、612號通訊監察書（監聽門號：證人周宏昇所使用行動電
    話門號0000000000號）、109年聲監字第3號、109年聲監續
    字第83號通訊監察書（監聽門號：被告所使用行動電話門號
    0000000000號）、被告所使用之前開門號與證人陳柱萊、蘇
    育德、鄧惠馨、周宏昇、蕭立群所持行動電話之通訊監察譯
    文各1份在卷可稽（見警10235卷第44至47、50至52、63至65
    、73至75、78至80、102至113、116至118、120至121、123
    至124、126至127、129至130、132至133頁，警16905卷第5
    至8、22至25、31至33頁，警10849卷第59、64至66頁，109
    偵5304卷第44、52頁，他卷第3頁反面、第5頁正面），足認
    被告上開任意性自白應與事實相符，堪予採信。
（二）又如附表一所示被告販賣第一級毒品部分，因毒品交易向
　　為政府查禁森嚴且重罰不予寬貸之犯罪行為，衡諸常情，倘
    非有利可圖，持有毒品之人當無輕易將所持有之毒品任意轉
    售他人，甘冒再次向他人購買時，遭查獲移送法辦危險之理
    ；販賣者從各種「價差」、「量差」或「純度」謀取利潤方
    式，亦有差異，然其意圖營利之非法販賣行為目的，則屬相
    同。況第一級毒品海洛因價格不貲、物稀價昂，且販賣毒品
    係違法行為，非可公然為之，亦無公定之價格，不論任何包
    裝，均可任意分裝增減分量，每次買賣價量，亦可能隨時依
    雙方間之關係深淺、資力、需求量及對行情之認知、來源是
    否充裕、查緝是否嚴緊，購買者被查獲時供述購買對象之可
    能性風險之評估等，因而異其標準，並隨時機動調整，非可
    一概而論，是販賣之利得除經坦承犯行或價量俱臻明確外，
    委難查得實情，舉凡有償交易，除足反證其確另基於某種非
    圖利本意之關係外，通常尚難因無法查悉其買進、賣出之差
    價，而諉無營利之意思，或阻卻販賣犯行之追訴。被告販賣
    第一級毒品予各購毒者，茍無任何利益可圖，被告實無甘冒
    風險將毒品無償交付之必要。經查，被告既坦承分別於附表
    一所示時、地，販賣如附表一所示金額之海洛因予證人陳柱
    萊、蘇育德、鄧惠馨、周宏昇等人，且於本院審理時供承：
    販賣這幾次我會扣一點量自己吸食，來賺取量差作為利潤等
    語（見本訴卷第194頁），足見被告係從販入與賣出之量差
    獲取利潤，是被告販賣第一級毒品海洛因，主觀上確有營利
    之意圖甚明。
（三）綜上所述，本案事證明確，被告上開販賣第一級毒品（共
　　18罪）及轉讓第一級毒品（共4 罪）等犯行，俱堪認定，均
　　應依法論科。
三、論罪科刑之法律適用：
（一）新舊法比較：
    按行為後法律有變更者，適用行為時之法律。但行為後之法
    律有利於行為人者，適用最有利於行為人之法律，刑法第2
    條第1項定有明文。查被告行為後，毒品危害防制條例第4條
    第1項業於109年1月15日修正公布，並自同年7月15日施行。
    修正前該條第1項規定：「製造、運輸、販賣第一級毒品者
    ，處死刑或無期徒刑；處無期徒刑者，得併科新臺幣2千萬
    元以下罰金。」修正後規定則將得併科罰金之數額提高為3 
    千萬元以下，刑度較舊法為重，當以修正前之規定對被告較
    為有利。此外，被告行為時之毒品危害防制條例第17條第2 
    項規定：「犯第四條至第八條之罪於偵查及審判中均自白者
    ，減輕其刑。」修正後則規定：「犯第4條至第8條之罪於偵
    查及歷次審判中均自白者，減輕其刑。」修正後之規定，係
    將修正前之「偵查及審判中均自白」文字改為「偵查及歷次
    審判中均自白」，故修正後之毒品危害防制條例第17條第2 
    項之減刑規定必須符合偵查及「歷次」審判中均自白犯行，
    增加修正前所無之適用要件，於量刑適用上，自以修正前之
    規定對被告較為有利。從而，依刑法第2條第1項前段規定，
    本案就被告販賣第一級毒品及上開減刑事由部分，應予適用
    被告行為時即修正前毒品危害防制條例第4條第1項、第17條
    第2項之規定。
（二）論罪部分：
  1.核被告就附表一部分所為，均係犯修正前毒品危害防制條例
    第4條第1項之販賣第一級毒品罪，共18罪；就附表二部分所
    為，均係犯毒品危害防制條例第8條第1項之轉讓第一級毒品
    罪，共4罪，其販賣、轉讓海洛因前持有海洛因之低度行為
    ，均為其販賣、轉讓海洛因之高度行為所吸收，不另論罪。
  2.再被告所犯上開販賣第一級毒品共18罪、轉讓第一級毒品共
    4罪，乃犯意各別、行為互殊，應予分論併罰。
（三）刑之減輕部分：
  1.被告就附表一、附表二之犯行，已於偵查及審判中均自白犯
    行，爰依修正前毒品危害防制條例第17條第2項規定，均予
    減輕其刑。
  2.毒品危害防制條例第17條第1項之適用：
  ⑴按犯毒品危害防制條例第4條至第8 條、第10條或第11條之罪
    ，供出毒品來源，因而查獲其他正犯或共犯者，減輕或免除
    其刑，同條例第17條第1 項定有明文。所稱「因而查獲」，
    係指被告翔實供出毒品來源之具體事證，因而使有偵查（含
    調查）犯罪職權之公務員知悉，而對之發動偵查（或調查）
    作為，並因而查獲者而言。且被告供出之毒品來源，與上揭
    發動偵、調查，並進而查獲其他正犯或共犯間，須具有先後
    及相當之因果關係，始克該當。故所謂「供出毒品來源，因
    而查獲」，必以被告所稱供應自己毒品之人與嗣後查獲之其
    他正犯或共犯間具有關聯性，始稱充足。倘被告所犯同條項
    所列之罪之犯罪時間，在時序上較早於該正犯或共犯供應毒
    品之時間，即令該正犯或共犯確因被告之供出而被查獲，仍
    不符合上開應獲減、免其刑之規定要件。
  ⑵被告於警詢時曾向嘉義縣警察局竹崎分局（下稱竹崎分局）
    供出其本案之毒品來源為綽號「老仔」之男子，並指認「黃
    保豐」及「蔡茂雄」，亦曾向嘉義縣警察局水上分局（下稱
    水上分局）供出其本案毒品來源為「賴茂雄」，曾向「賴茂
    雄」購買5次等語。經查：
  　①竹崎分局之員警根據被告之供述後，分別查緝黃保豐、蔡
      茂雄到案，黃保豐、蔡茂雄均供稱109年2月初，確有收取
       被告款項後，交付15000元金額之第一級毒品海洛因予被
      告之客觀事實，為警移送檢察官偵辦後，檢察官亦認定被
      告於109年2月初某日，先與黃保豐聯繫，雙方各出資1500
      0元，並一同前往蔡茂雄之住處，由黃保豐入屋與蔡茂雄
      交易海洛因，並以3萬元價錢向蔡茂雄購得2錢重量之海洛
      因，黃保豐取得毒品後即與被告朋分等情，有竹崎分局10
      9年10月31日嘉竹警偵字第1090020178號函所附黃保豐、
      蔡茂雄涉嫌毒品危害防制條例案刑事案件報告書與筆錄資
      料、臺灣嘉義地方檢察署檢察官109年度偵字第7033號起
      訴書各1份在卷可憑（見本訴卷第117至138頁，追加卷第3
      3至35頁），堪認確有因被告之供述而查獲其他正犯或共
      犯之情況。
　  ②至水上分局根據被告之供述進行追查後，因查無「賴茂雄
      」之相關年籍資料，故無查獲毒品來源一節，有水上分局
      110年2月20日嘉水警偵字第1100004121號函所附職務報告
      書1份存卷可考（見追加卷第77至79頁），此部分自無因
      被告供述而查獲毒品來源之情事。
  ⑶綜上，據被告供出且因此查獲黃保豐涉嫌幫助施用第一級毒
    品、蔡茂雄涉嫌販賣第一級毒品之部分，被告取得海洛因之
    時間既為109年2月初某日，揆諸前開說明，本案中僅有被告
    販賣或轉讓毒品時間在此之後者，始可認具先後及相當之因
    果關係，而得適用毒品危害防制條例第17條第1項之規定。
    準此，爰就被告如附表一編號1至3、5至6、18所示販賣第一
    級毒品犯行，及附表二編號3所示轉讓第一級毒品犯行，均
    予適用上揭規定減輕其刑，並均遞減輕之。
  3.刑法第59條之適用：
  ⑴按犯罪之情狀顯可憫恕，認科以最低度刑仍嫌過重者，得酌
    量減輕其刑，刑法第59條定有明文。觀其立法理由略以：本
    條所謂「犯罪之情狀可憫恕」，自係指裁判者審酌刑法第57
    條各款所列事項以及其他一切與犯罪有關之情狀之結果，認
    其犯罪足堪憫恕者而言。又刑法第59條規定，犯罪之情狀可
    憫恕者，得酌量減輕其刑，同法第57條規定，科刑時應審酌
    一切情狀，尤應注意左列事項（共10款）為科刑重輕之標準
    ，兩條適用上固有區別，惟所謂「犯罪之情狀」與「一切情
    形」云云，並非有截然不同之領域，於裁判上酌減其刑時，
    應就犯罪一切情狀（包括第57條所列舉之10款事項），予以
    全盤考量，審酌其犯罪有無可憫恕之事由（即判例所稱有特
    殊之原因與環境等等，在客觀上足以引起一般同情，以及宣
    告法定最低度刑，是否猶嫌過重），以為判斷。故適用第59
    條酌量減輕其刑時，並不排除第57條所列舉10款事由之審酌
    ，惟其程度應達於確可憫恕，始可予以酌減（最高法院70年
    度第6 次刑事庭會議決議意旨參照）。復按刑法第59條之減
    輕其刑，係裁判上之減輕，必以犯罪之情狀可憫恕，認為宣
    告法定最低度之刑猶嫌過重者，始有其適用；如別有法定減
    輕之事由，應先依法定減輕事由減輕其刑後，猶嫌過重時，
    始得為之；若有二種以上法定減輕事由，仍應先依法定減輕
    事由遞減其刑後，猶嫌過重時，始得再依刑法第59條規定酌
    減其刑（最高法院88年度台上字第1862號判決意旨可資參照
    ）。
  ⑵販賣第一級毒品罪之法定刑為「死刑或無期徒刑；處無期徒
    刑者，得併科新臺幣2 千萬元以下罰金」，然同為販賣第一
    級毒品之人，其原因動機不一，犯罪情節未必盡同，或有大
    盤毒梟者，亦有中、小盤之分，甚或僅止於吸毒者友儕間為
    求互通有無之有償轉讓者亦有之，其販賣行為所造成危害社
    會之程度自屬有異，法律科處此類犯罪，所設之法定最低本
    刑卻相同，不可謂不重。於此情形，倘依其情狀處以較輕之
    徒刑，即足以懲儆，並可達防衛社會之目的者，自非不可依
    客觀之犯行與主觀之惡性二者加以考量其情狀，是否有可憫
    恕之處，而適用刑法第59條之規定酌量減輕其刑，期使個案
    裁判之量刑，能斟酌至當，符合比例原則。再按有無刑法第
    59條酌減其刑之適用，應就被告犯罪行為時之情狀為觀察，
    尚難因其在犯罪後，另有類如自首、自白或供出毒品來源，
    因而查獲等法定減輕其刑或免除其刑之事由，即反推無刑法
    第59條之適用，否則將有違上開規定鼓勵被告自新、節省司
    法資源及嘉許被告防止毒品上游繼續擴散毒品等立法旨趣。
    查被告如附表一所示各次販賣第一級毒品海洛因犯行部分，
    其無視國家對於杜絕毒品危害之禁令，行為固屬不當，應予
    非難，惟其販賣海洛因之對象僅4人，次數為18次，金額從5
    00元至5000元不等，情節尚非甚鉅，且被告供稱其係透過量
    差轉取利潤，可知其本案之獲利有限，惡性尚非至重，僅因
    一時貪念，及施用毒品同儕間之互通有無，致罹重典，相對
    於長期大量販賣毒品之大毒梟而言，被告對社會治安及國民
    健康之危害顯然較小，是就附表一所示各罪，如科以依毒品
    危害防制條例第17條第2 項減輕其刑後之最低刑度有期徒刑
    15年，暨其中附表一編號1至3、5至6、18所示之罪，再依同
    條例第17條第1項遞減輕後之最低刑度有期徒刑5年（依刑法
    第66條但書規定，得減至三分之二），仍屬情輕法重，在客
    觀上足以引起一般人之同情，更無從與大毒梟之惡行有所區
    隔。本院斟酌上情，爰就被告所犯販賣第一級毒品之各次犯
    行，均適用刑法第59條規定遞酌減其刑。
（四）本院審酌被告明知第一級毒品海洛因戕害身心，竟無視法
　　令之厲禁，而為本案販賣、轉讓第一級毒品犯行，其所為助
    長毒品散布，戕害國民身心健康，對社會所生危害程度非輕
    ，自應予非難。兼衡被告在犯後始終坦承犯行，及其本案販
    賣毒品之數量、所獲利益、對社會治安造成之危害程度，併
    其自述國中畢業之智識程度，已婚、無子女、與配偶住、自
    己開店賣早午餐之家庭與經濟狀況（見本訴卷第196頁）等
    一切情狀，分別量處如附表一、附表二「論罪科刑與沒收」
    欄所示之刑，復考量被告所犯各罪之基本罪質均相同或類似
    ，各次之犯罪方法、過程、態樣亦大致近似等情，予以綜合
    整體評價後，酌定如主文所示之應執行之刑，以示懲儆。
四、沒收之說明：
（一）未扣案之門號0000000000號行動電話門號1 支(含SIM卡1
　　張 ），門號SIM卡為被告母親申辦予被告使用，手機為被告
    所購買，本案各次犯行當時均以此行動電話與前開5位證人
    聯繫等節，業經被告供明在卷（見本訴卷第101、194頁  ）
    ，堪認屬被告所有，並係供其為本案各次犯行所用之物，應
    依毒品危害防制條例第19條第1 項之規定宣告沒收，併依刑
    法第38條第4項之規定，宣告於全部或一部不能沒收或不宜
    執行沒收時，追徵其價額。
（二）至被告已坦認就附表一所示各次販賣第一級毒品犯行，均
　　有收到價金等語（見本訴卷第196頁），則各次因販賣毒品
    所收取之對價，屬其犯罪所得，既均未據扣案，應依刑法第
    38條之1第1項前段、第3項之規定宣告沒收，且於全部或一
    部不能沒收或不宜執行沒收時，追徵其價額。
據上論斷，應依刑事訴訟法第299條第1項前段，毒品危害防制條
例第4條第1項（修正前）、第8 條第1 項、第17條第1 項、第17
條第2項（修正前）、第19條第1項，刑法第2條第1項前段、第11
條、第59條、第51條第5款、第38條第4項、第38條之1第1項前段
、第3項，判決如主文。
本案經檢察官吳咨泓提起公訴、檢察官陳靜慧追加起訴及移送併
辦，檢察官徐鈺婷到庭執行職務。
中　　華　　民　　國　　110 　年　　3 　　月　　24　　日
                  刑事第六庭  審判長法　官　王慧娟
　　　　　　　　　                  法  官  官怡臻
　　　　　　　　　                  法  官  李東益
以上正本證明與原本無異。
如不服本判決應於收受判決後20日內向本院提出上訴書狀，並應
敘述具體理由；其未敘述上訴理由者，應於上訴期間屆滿後20日
內向本院補提理由書（均須按他造當事人之人數附繕本）「切勿
逕送上級法院」。
中　　華　　民　　國　　110 　年　　3 　　月　　24　　日
                                    書記官　陳雪鈴
附錄本案論罪科刑法條：
修正前毒品危害防制條例第4條第1項
製造、運輸、販賣第一級毒品者，處死刑或無期徒刑；處無期徒
刑者，得併科新臺幣2千萬元以下罰金。
毒品危害防制條例第8條第1項
轉讓第一級毒品者，處1年以上7年以下有期徒刑，得併科新臺幣
1百萬元以下罰金。
附表一：
編號 販賣對象 時間 地點 交易金額 （新台幣） 論罪科刑與沒收 1 陳柱萊 109年2月5日10時40分許 嘉義縣水上鄉博愛路近北回歸線地標之機車道 500元 陳嘉眞販賣第一級毒品，處有期徒刑參年貳月。未扣案之門號○○○○○○○○○○號行動電話壹支（含SIM 卡壹張）及販賣毒品所得新臺幣伍佰元沒收，於全部或一部不能沒收或不宜執行沒收時，追徵其價額。 2 陳柱萊 109年2月6日10時10分許 嘉義縣水上鄉近北回歸線地標 500元 陳嘉眞販賣第一級毒品，處有期徒刑參年貳月。未扣案之門號○○○○○○○○○○號行動電話壹支（含SIM 卡壹張）及販賣毒品所得新臺幣伍佰元沒收，於全部或一部不能沒收或不宜執行沒收時，追徵其價額。 3 陳柱萊 109年2月8日9時55分許 嘉義市世賢路與上海路口 500元 陳嘉眞販賣第一級毒品，處有期徒刑參年貳月。未扣案之門號○○○○○○○○○○號行動電話壹支（含SIM 卡壹張）及販賣毒品所得新臺幣伍佰元沒收，於全部或一部不能沒收或不宜執行沒收時，追徵其價額。 4 蘇育德 109年1月23日13時15分許 嘉義縣水上鄉台一線近82線路口統一超商 1000元 陳嘉眞販賣第一級毒品，處有期徒刑柒年捌月。未扣案之門號○○○○○○○○○○號行動電話壹支（含SIM 卡壹張）及販賣毒品所得新臺幣壹仟元沒收，於全部或一部不能沒收或不宜執行沒收時，追徵其價額。 5 蘇育德 109年2月6日2時10分許 嘉義縣○○鄉○○路000號統一超商 1000元 陳嘉眞販賣第一級毒品，處有期徒刑參年貳月。未扣案之門號○○○○○○○○○○號行動電話壹支（含SIM 卡壹張）及販賣毒品所得新臺幣壹仟元沒收，於全部或一部不能沒收或不宜執行沒收時，追徵其價額。 6 蘇育德 109年2月8日0時40分許 嘉義縣○○鄉○○路000號 1000元 陳嘉眞販賣第一級毒品，處有期徒刑參年貳月。未扣案之門號○○○○○○○○○○號行動電話壹支（含SIM 卡壹張）及販賣毒品所得新臺幣壹仟元沒收，於全部或一部不能沒收或不宜執行沒收時，追徵其價額。 7 鄧惠馨 109年1月15日10時許 嘉義市○○路○段000號 1000元 陳嘉眞販賣第一級毒品，處有期徒刑柒年捌月。未扣案之門號○○○○○○○○○○號行動電話壹支（含SIM 卡壹張）及販賣毒品所得新臺幣壹仟元沒收，於全部或一部不能沒收或不宜執行沒收時，追徵其價額。 8 周宏昇 108年11月13日18時30分許 嘉義縣水上鄉嘉朴公路福懋加油站附近 5000元 陳嘉眞販賣第一級毒品，處有期徒刑柒年拾月。未扣案之門號○○○○○○○○○○號行動電話壹支（含SIM 卡壹張）及販賣毒品所得新臺幣伍仟元沒收，於全部或一部不能沒收或不宜執行沒收時，追徵其價額。 9 周宏昇 108年11月23日12時40分許 嘉義縣水上鄉嘉朴公路福懋加油站後方 2500元 陳嘉眞販賣第一級毒品，處有期徒刑柒年玖月。未扣案之門號○○○○○○○○○○號行動電話壹支（含SIM 卡壹張）及販賣毒品所得新臺幣貳仟伍佰元沒收，於全部或一部不能沒收或不宜執行沒收時，追徵其價額。 10 周宏昇 108年11月24日17時40分許 嘉義縣水上鄉嘉朴公路福懋加油站附近 2500元 陳嘉眞販賣第一級毒品，處有期徒刑柒年玖月。未扣案之門號○○○○○○○○○○號行動電話壹支（含SIM 卡壹張）及販賣毒品所得新臺幣貳仟伍佰元沒收，於全部或一部不能沒收或不宜執行沒收時，追徵其價額。 11 周宏昇 108年11月27日10時10分許 嘉義縣○○鄉○○街00號 2500元 陳嘉眞販賣第一級毒品，處有期徒刑柒年玖月。未扣案之門號○○○○○○○○○○號行動電話壹支（含SIM 卡壹張）及販賣毒品所得新臺幣貳仟伍佰元沒收，於全部或一部不能沒收或不宜執行沒收時，追徵其價額。 12 周宏昇 108年11月28日11時50分許 嘉義縣○○鄉○○街00號 2500元 陳嘉眞販賣第一級毒品，處有期徒刑柒年玖月。未扣案之門號○○○○○○○○○○號行動電話壹支（含SIM 卡壹張）及販賣毒品所得新臺幣貳仟伍佰元沒收，於全部或一部不能沒收或不宜執行沒收時，追徵其價額。 13 周宏昇 108年12月7日12時7分許 嘉義縣○○鄉○○街00號 2500元 陳嘉眞販賣第一級毒品，處有期徒刑柒年玖月。未扣案之門號○○○○○○○○○○號行動電話壹支（含SIM 卡壹張）及販賣毒品所得新臺幣貳仟伍佰元沒收，於全部或一部不能沒收或不宜執行沒收時，追徵其價額。 14 周宏昇 108年12月12日12時51分許 嘉義縣○○鄉○○街00號 2500元 陳嘉眞販賣第一級毒品，處有期徒刑柒年玖月。未扣案之門號○○○○○○○○○○號行動電話壹支（含SIM 卡壹張）及販賣毒品所得新臺幣貳仟伍佰元沒收，於全部或一部不能沒收或不宜執行沒收時，追徵其價額。 15 周宏昇 109年1月2日23時20分許 嘉義市○○路○段000號 1000元 陳嘉眞販賣第一級毒品，處有期徒刑柒年捌月。未扣案之門號○○○○○○○○○○號行動電話壹支（含SIM 卡壹張）及販賣毒品所得新臺幣壹仟元沒收，於全部或一部不能沒收或不宜執行沒收時，追徵其價額。 16 周宏昇 109年1月4日19時20分許 嘉義市○○路○段00巷00號 2500元 陳嘉眞販賣第一級毒品，處有期徒刑柒年玖月。未扣案之門號○○○○○○○○○○號行動電話壹支（含SIM 卡壹張）及販賣毒品所得新臺幣貳仟伍佰元沒收，於全部或一部不能沒收或不宜執行沒收時，追徵其價額。 17 周宏昇 109年1月8日13時10分許 嘉義市○○路○段00巷00號 2500元 陳嘉眞販賣第一級毒品，處有期徒刑柒年玖月。未扣案之門號○○○○○○○○○○號行動電話壹支（含SIM 卡壹張）及販賣毒品所得新臺幣貳仟伍佰元沒收，於全部或一部不能沒收或不宜執行沒收時，追徵其價額。 18 周宏昇 109年2月6日8時許 嘉義縣水上鄉縣道168線福懋加油站附近 1000元 陳嘉眞販賣第一級毒品，處有期徒刑參年貳月。未扣案之門號○○○○○○○○○○號行動電話壹支（含SIM 卡壹張）及販賣毒品所得新臺幣壹仟元沒收，於全部或一部不能沒收或不宜執行沒收時，追徵其價額。 
附表二：
編號 轉讓對象 時間 地點 轉讓數量 論罪科刑與沒收 1 鄧惠馨 109年1月10日23時許 嘉義縣水上鄉嘉朴公路附近 以針筒注射1次約0.1公克之數量 陳嘉眞轉讓第一級毒品，處有期徒刑拾月。未扣案之門號○○○○○○○○○○號行動電話壹支（含SIM 卡壹張）沒收，於全部或一部不能沒收或不宜執行沒收時，追徵其價額。 2 鄧惠馨 109年1月20日11時許 嘉義市○○路○段00巷00號 以針筒注射1次約0.1公克之數量 陳嘉眞轉讓第一級毒品，處有期徒刑拾月。未扣案之門號○○○○○○○○○○號行動電話壹支（含SIM 卡壹張）沒收，於全部或一部不能沒收或不宜執行沒收時，追徵其價額。 3 蕭立群 109年2月1日20時許 嘉義市○○路○段00巷00號 以針筒注射1次約0.1公克之數量 陳嘉眞轉讓第一級毒品，處有期徒刑柒月。未扣案之門號○○○○○○○○○○號行動電話壹支（含SIM 卡壹張）沒收，於全部或一部不能沒收或不宜執行沒收時，追徵其價額。  4 鄧惠馨 108年12月26日9時53分後某時 嘉義縣○○鄉○○村0 鄰○○○00號 以針筒注射1次約0.1公克之數量 陳嘉眞轉讓第一級毒品，處有期徒刑拾月。未扣案之門號○○○○○○○○○○號行動電話壹支（含SIM 卡壹張）沒收，於全部或一部不能沒收或不宜執行沒收時，追徵其價額。